【裁判字號】    98,訴,3929
【裁判日期】    990129
【裁判案由】    毒品危害防制條例
【裁判全文】
臺灣板橋地方法院刑事判決              98年度訴字第3929號
公  訴  人  臺灣板橋地方法院檢察署檢察官
被      告  甲○○
上列被告因毒品危害防制條例案件，經檢察官提起公訴（98年度
毒偵字第5807號），被告於準備程序中為有罪之陳述，經本院合
議庭裁定由受命法官進行簡式審判程序獨任審理，本院判決如下
：
    主  文
甲○○施用第一級毒品，累犯，處有期徒刑柒月。扣案海洛因（
淨重零點貳陸玖零公克、驗餘淨重零點貳陸陸肆公克）沒收銷燬
之，注射針筒參支、分裝杓壹支、裝毒品及器具之皮包壹個均沒
收之；又施用第二級毒品，累犯，處有期徒刑肆月，扣案甲基安
非他命（淨重零點參貳參零公克、驗餘淨重零點參貳貳玖公克）
沒收銷燬之，過濾吸食器壹組、分裝杓壹支、裝毒品及器具之皮
包壹個沒收之；應執行有期徒刑玖月，扣案海洛因（淨重零點貳
陸玖零公克、驗餘淨重零點貳陸陸肆公克）、甲基安非他命（淨
重零點參貳參零公克、驗餘淨重零點參貳貳玖公克）收銷燬之，
注射針筒參支、過濾吸食器壹組、分裝杓壹支、裝毒品及器具之
皮包壹個，均沒收之。
    事  實
一、本件犯罪事實部分除應補充「以過濾吸食器燒烤方式施用第
    二級毒品甲基安非他命」、「為警在上址查獲，並扣得第一
    級毒品海洛因1 包（驗餘淨重0.2664公克）及第二級毒品甲
    基安非他命1 包（驗餘淨重0.3229公克）、注射針筒3 支（
    已使用2 支、未使用1 支）、過濾吸食器1 組、分裝杓1 支
    、裝毒品及器具小皮包1 個」外，其餘均引用檢察官起訴書
    之記載（如附件）。
二、案經臺北縣政府警察局蘆洲分局移送臺灣板橋地方法院檢察
    署檢察官偵查起訴。
    理  由
一、按除被告所犯為死刑、無期徒刑、最輕本刑為3 年以上有期
    徒刑之罪或高等法院管轄第一審案件者外，於第一次審判期
    日前之準備程序進行中，被告先就被訴事實為有罪之陳述時
    ，審判長得告知被告簡式審判程序之旨，並聽取當事人、代
    理人、辯護人及輔佐人之意見後，裁定進行簡式審判程序，
    刑事訴訟法第273 條之1 第1 項定有明文。經核本案被告所
    犯係死刑、無期徒刑、最輕本刑為3 年以上有期徒刑以外之
    罪，其於準備程序中就被訴事實為有罪之陳述，經法官告知
    簡式審判程序之旨，並聽取公訴人及被告之意見後，本院合
    議庭認宜進行簡式審判程序，爰依首揭規定合議裁定由受命
    法官獨任進行簡式審判程序，合先敘明。
二、上揭事實，業據被告於本院準備程序中與審理時坦承不諱，
    且其於上揭時地為警查獲時所採取之尿液，經送請台灣檢驗
    科技股份有限公司檢驗結果，呈現海洛因代謝物可待因、嗎
    啡類，甲基安非他命代謝物安非他命、甲基安非他命陽性反
    應，有臺北縣政府警察局蘆洲分局毒品案件尿液檢體編號及
    姓名對照表（尿液檢體編號：I0000000）及上揭公司出具之
    濫用藥物檢驗報告（報告日期：2009/8 /28，報告編號：UL
    / 2009/80357）各1 份附卷可稽，又本案所查獲被告所持有
    之白色粉末1 包（原淨重0.2690公克，驗餘淨重0.2664克）
    、白色結晶體1 包（原淨重0.3230公克，驗餘淨重0.3229公
    克），經交通部民用航空局航空醫務中心鑑定結果，含有海
    洛因、甲基安非他命成分，亦有該航空醫務中心98年8 月24
    日航藥鑑字第0984267 號毒品鑑定書1 份在卷可憑，堪認被
    告之自白與事實相符。再者，被告有事實欄所載曾因施用毒
    品經觀察勒戒後，認無繼續施用毒品之傾向，於民國95年6
    月12日執行完畢釋放出所，並由臺灣板橋地方法院檢察署檢
    察官於同日以95年度毒偵緝字第272 、273 號不起訴處分確
    定之紀錄，亦有臺灣高等法院被告前案紀錄表1 份附卷可考
    。綜上所述，本案事證明確，被告犯行洵堪認定。
三、按海洛因、甲基安非他命分別為毒品危害防制條例第2 條第
    2 項第1 款、第2 款所稱之第一、二級毒品，不得施用、持
    有。是核被告所為均係犯毒品危害防制條例第10條第1 項、
    第2 項之施用第一級、第二級毒品罪。其持有第一級、第二
    級毒品之低度行為，應為其後之施用高度行為所吸收，不另
    論罪。被告所犯上開2 罪犯意各別且行為互殊，應予分論併
    罰。被告有如事實欄所示之科刑執行之事實，有臺灣高等法
    院被告前案紀錄表在卷足稽，其於5 年內故意再犯本件有期
    徒刑以上之罪，均為累犯，應依刑法第47條第1 項之規定加
    重其行。爰審酌被告經觀察、勒戒後，仍未能戒絕毒癮，顯
    見其戒絕毒癮之意念非堅，惟念其於犯罪後坦承犯行，態度
    良好，且施用毒品行為，乃屬對自身健康之戕害行為，及其
    犯罪動機、目的、手段等一切情狀，量處如主文所示之刑，
    並定其應執行之刑，以資懲儆。
四、扣案第一級毒品海洛因（驗餘淨重0.2664公克）、甲基安非
    他命（驗餘淨重0.3229公克）係查獲之毒品，應依毒品危害
    防制條例第18條之規定宣告沒收銷燬之。至注射針筒共3 支
    （已使用2 支，未使用1 支）、過濾吸食器1 個、分裝杓1
    支、裝毒品及器具之小皮包1 個，係被告所有供其施用毒品
    所用之物，業據其供明在卷，爰依刑法第38條第1 項第2 款
    之規定宣告沒收。
據上論斷，應依刑事訴訟法第273 條之1 第1 項、第299 條第1
項前段，第310 條之2 、第454 條第2 項，毒品危害防制條例第
10條第1 項、第2 項、第18條第1 項，刑法第11條前段、第47條
第1 項、第51條第5 款、第38條第1 項第2 款，判決如主文。
本案經檢察官賴建如到庭執行職務。
中    華    民    國    99    年    1     月    29    日
               刑事第四庭  法  官  徐子涵
上列正本證明與原本無異。
如不服本判決，應於判決送達後10日內敘明上訴理由，向本院提
出上訴狀 (應附繕本) ，上訴於臺灣高等法院。其未敘述上訴理
由者，應於上訴期間屆滿後20日內向本院補提理由書「切勿逕送
上級法院」。
                           書記官  張桐嘉
中    華    民    國    99    年    1     月    29    日
附錄本案所犯所條全文
毒品危害防制條例第10條
施用第一級毒品者，處 6 月以上 5 年以下有期徒刑。
施用第二級毒品者，處 3 年以下有期徒刑

司法院資訊處製作；財團法人民間司法改革基金會備份。
